# 新收入准则

提问人：liuguoan 时间：2021-01-18 13:33:02
陈版您好：A公司自 2020 年起执行新收入准则，收入确认时点为客户收到公司的货物之后上线结算，根据新收入准则需要将运费调整至营业成本，A公司存在大量的发出商品，发出商品的金额较大且占存货的比例较高，针对上述发出商品负担的运输费原先在销售费用核算，现在根据新收入准则是否需要调整至合同履约成本，若需要调整的话首先会使A公司的净利润大幅度增加，其次A公司期末的发出商品存在以前年度发货的情形（ 2018 年、 2019 年发货）针对以前年度发货的发出商品是否也要调整，如果需要调整，应该如何调整？

回答人：chenyiwei
理论上应对所有截至新收入准则首次执行日的未完成合同进行重新核算，并追溯调整（但不调整前期比较数据，仅调整首次执行日的留存收益）。
但应注意以下问题：
1 、应考虑这些运输成本能否通过后续的销售收入收回；
2 、对于多年前发出的商品，需考虑其还有多大可能性实现收入，以及这些收入能否合理保证发出商品成本和运费的回收。如果不能保证可回收的，则不应确认为资产；
3 、在涉及调整工作量较大的情况下，要考虑调整是否切实可行。

提问人：cpab 时间：2021-02-18 13:33:09
在新收入准则下，在一段时间内履行的履约义务不再允许借款费用资本化。依据：企业会计准则解释 14 号：“在 PPP 项目资产的建造过程中发生的借款费用，社会资本方应当按照《企业会计准则第 17 号——借款费用》的规定进行会计处理。对于本部分第 4 项和第 5 项中确认为 无形资产的部分，社会资本方在相关借款费用满足资本化条件时，应当将其予以资本化，并在PPP项目资产达到预定可使用状态时，结转至无形资产。除上述情形以外的其他借款费用，社会资本方均应予以费用化。”请教： 1 、 对于一段时间内履行义务不再允许借款费用资本化，是由于一段时间是按月确认收入结转成本，履约成本在当月就结转了，账面的履约成本为 0 ，收入和成本均为当期损益。故不符合符合资本化条件的资产是指需要经过相当长时间的购建或者生产活动才能达到预定可使用或者可销售状态的固定资产、投资性房地产和存货等资产的条件。 2 、 对于按时点确认收入的，经过相当长时间的购建或者生产活动才能达到预定可使用或者可销售状态的，借款费用可以资本化。如：房地产开发按时点确认收入，借款费用可以资本化。我的理解是对的吗？谢谢！

回答人：chenyiwei
基本可以这样理解。

提问人：guoji2020 时间：2021-07-02 23:33:12
陈老师好！
关于新收入准则的会计事项向您请教
在实务中常常发现企业早已经履行了履约义务，可以合同签订的日期早于合同的履行日期，这种情况是否收入要等到合同签订的日期才能确认呢。我的理解是这种情况下合同的成立日期并不是签字的日期，这种情况可能要按照符合了口头合同或是是商业惯例的情况去理解，也就是说确认收入要在履约后就可以进行确认。不知道是否可以这样理解呢。

回答人：chenyiwei
这种情况可能要按照符合了口头合同或是是商业惯例的情况去理解，但因为没有书面的合同条款作为证明，所以要证实当时已存在有效的合同，可能有一定难度。
另外，这种情况下可能还存在书面合同签订前无法合理确定合同价格的问题。如果有证据表明在履约时已存在符合新收入准则第五条规定的各项条件的客户合同，但金额不确定的，则需依据可变对价的原则予以处理，包括新收入准则第十六条对可变对价估计的限制。

提问人：guoji2020 时间：2021-07-03 23:33:08
陈老师好！
原收入准则中的商业折扣，现金折扣，销售折让在新收入准则中如何进行核算呢

回答人：chenyiwei
现金折扣在新准则下作为可变对价处理，不再列入财务费用。
商业折扣和商业折让，在新老收入准则下都应当调整收入，这一点在新老收入准则下无实质区别。

提问人：guoji2020 时间：2021-07-05 17:34:00
陈老师好！关于新收入准则的会计事项向您请教
用存货给职工发放福利。按照新收入准则不能作为收入，因为职工不是客户，按照职工薪酬准则要做收入，请问以哪个为准呢！

回答人：chenyiwei
“客户”的含义是“与企业订立合同以向该企业购买其日常活动产出的商品或服务（以下简称”商品”）并支付对价的一方”。因此，在“用存货给职工发放福利”这个交易中，职工应视为本企业的客户，可以确认收入。
该交易的目的是换取员工为本企业提供的服务，属于非现金对价。但因为员工服务本身的公允价值难以直接确定，故一般可以用商品本身的公允价值代替。

提问人：guoji2020 时间：2021-07-07 12:33:09
陈来时您好！
新收入准则中有三个标准是要按照一段时间进行履行的
1 是客户客户在企业履约的同时即取得并消耗企业履约所带来的经济利益。
2 是履约创造或改良了客户在资产被创造时就控制的资产
3 、履约并未创造一项可被主体用于替代用途的资产，并且主体具有就迄今为止已完
成的履约部分而获得客户付款的可执行权利
为何上述的履约义务就是按时间履行的呢。原因是什么呢

回答人：chenyiwei
在《企业会计准则第 14 号——收入（ 2017 年修订）》（以下简称“新收入准则”）下，“在一段时间内履行的履约义务”代表商品的控制权在履约期间内以连续的方式逐步转移给客户，由此相应逐步累积收取对价的权利。第十一条中的三种情形都符合这一特点。
对于第三种情况，是基于这样的假设：客户之所以愿意接受在合同中放入“具有就迄今为止已完成的履约部分而获得客户付款的可执行权利”的条款，是因为客户就本企业已履约部分已享有控制权（例如即使由客户原因终止合同，已交付的部分对其也是有用的，或者可以结合其可易于获取的其他资源一并使用而获益），从而反证本企业已将相应商品的控制权转移给客户。

提问人：764569751 时间：2021-11-04 08:05:06
陈老师：
您好！请教实务中遇到的问题：
业务背景：企业销售一种特殊的药食同源的果干产品，这个产品年份越久价值越高跟酒有点类似，但存放的条件比较苛刻恒温恒湿且定期需要进行护理。由于刚晒干的果干（以下简称“新果干”）与陈年的果干价格差异较大，因此部分客户会选择购买新果干 然后找人仓储酿化，公司看到商机就推出果干酿化服务，可以为公司买新果干的客户也可以对外面的客户（即果干不是从公司购买的客户）提供仓储酿化服务。为了销售新果干公司推出买新果干免费提供 3 年的仓储酿化服务， 3 年到期后客户需要继续酿化时需按对外的收费标准收费，比如 10 元/斤/年。由于年份的果干价值高获利空间较大，但客户通常不具备这样的存储条件或护理技术，所以不少客户每年购买新果干然后继续在公司酿化，公司销售新果干时会与客户签订《货物交割单》、然后将鲜果干称重后装入标准的铁框中并贴好封条、标签，封条由客户签字、盖章，这部分新皮客户已全额付款，公司设置独立的仓库专门存储，跟公司自有存货不会混淆。酿化服务期满后客户选择提货的则由公司将货物寄給客户；若客户选择继续存放则需签订继续酿化的合同并开始交酿化服务费。合同中约定酿化期间果干存在发霉、长虫的由公司提供同等年份、产地的果干来替换。
问题：
1 、关于这个业务收入确认应该何时确认，在销售新果干双方签署交割单、封箱贴封条移送至独立的仓库中，还是最终将货物寄給客户由客户签收时？
2 、这种业务模式，新旧收入准则的处理是否有差异，旧准则应该如果确认收入，新准则应该如果确认收入？
3 、按交割、贴封条、移送至独立仓库确认收入感觉风险报酬没有完全转移，若按最终提货确认收入，公司的存货、预收款会越来越大感觉与实际也不相符？
4 、要怎么操作才能在新皮销售时满足收入确认条件？
希望老师及各位行业前辈指点迷津，万分感激！

回答人：chenyiwei
本案例中涉及两项商品，即销售新果干和提供酿化服务。由于客户的目的是获得价值较高的陈果干，而酿化服务只有本企业才具有满足要求的特殊存储条件，因而无法从外部获得，因而这两项商品虽然可以明确区分，但承诺不能明确区分，只能作为一项整体的履约义务，最早可确认收入的条件是酿化服务期满，达到客户要求的“陈果干”的品质要求，可以提供给客户时。
后续如果客户选择继续存储而不提货的，则需考虑将酿化服务期满后继续提供的仓储服务作为一项单独的履约义务，将合同总价在这两者之间合理分摊，单独确认仓储服务的收入。

提问人：wx_6160292c64e2 时间：2021-11-04 08:05:04
请教陈版主，
背景：A公司为B提供医药研发服务，总价 100 万元，合同约定，签订合同后支付 30 万，临床1-3期完成后，分别支付20,20,30万。
问题：能否根据投入法确定履约进度，得出的相应比例乘以 100 万确认作为收入确认的金额，发生的成本通过存货-合同履约成本核算？

回答人：chenyiwei
这个问题首先要区分有几项履约义务（例如每一期是否可以分拆为一项履约义务），以及属于在一个时点还是一段时间确认收入。仅仅依据合同约定的节点付款时间表是不能得出恰当结论的。
建议查阅业内上市公司通常的做法。